臺灣臺北地方法院交通事件裁定　　　　 94年度交聲字第321號
異議人即
受處分人　甲○○
上列異議人即受處分人因違反道路交通管理處罰條例案件，對於
臺北市交通事件裁決所94年3月30日所為之處分（原處分案號：
北市裁二字第裁22-AE0000000號），聲明異議，本院裁定如下：
    主  文
異議駁回。
    理  由
一、按汽車駕駛人，行車速度，超過規定之最高時速者，處新臺
    幣（下同）1,200元以上2,400元以下罰鍰，道路交通管理處
    罰條例第40條第1項定有明文。又依違反道路交通管理事件
    統一裁罰基準表之規定，如汽車駕駛人行車速度，超過規定
    之最高時速未滿20公里者，應對駕駛人處以1,700元以上之
    罰鍰。且汽車駕駛人有前開規定之情形者，除依該條處罰鍰
    外，並予記違規點數1點，同條例第63條第1項第1款亦有明
    文。
二、異議意旨略以：異議人即受處分人甲○○於民國94年1月22
    日上午10時1分許，駕駛車號BY-6620號自用小客車，行經臺
    北市○○路○段與和興街口時，遭設置於該處之固定測速照
    相設備攝得異議人行車時速為69公里，超過規定之最高時速
    50公里，惟依該測速照相設備所攝得之照片2紙所示，2張照
    片之拍攝時間差距1.5秒，倘異議人當時行車時速為69公里
    ，則在1.5秒內之駕駛距離應為28.8公尺，倘異議人當時行
    車時速為50公里，則在1.5秒內之駕駛距離應為20.8公尺，
    而依該照片2紙所示之異議人車輛移動距離應在20公尺以內
    ，足見異議人並未超速行駛云云。
三、本件原處分機關臺北市交通事件裁決所係以：異議人於94年
    1月22日上午10時1分許，駕駛車號BY-6620號自用小客車，
    行經臺北市○○路○段與和興街口時，行車速度高達時速69
    公里，超過規定之最高時速（50公里）未滿20公里，而遭設
    置於該處之固定測速照相設備以拍照之方式採證，嗣舉發單
    位臺北市政府警察局文山第一分局（下稱文山第一分局）交
    通分隊員警吳連修以異議人所有上開車輛有違反前揭道路交
    通管理處罰條例第40條第1項規定之行為逕行掣單舉發，裁
    處異議人罰鍰1,700元，經舉發單位文山第一分局將舉發通
    知單及採證照片送達異議人後，異議人於舉發通知單上所載
    應到案日期即94年3月5日前之同年月1日向臺北市政府警察
    局交通警察大隊提出申訴，經該隊函請舉發單位文山第一分
    局調查結果，仍認異議人確有前開違規行為，原處分機關乃
    於94年3月30日依前揭道路交通管理處罰條例第40條第1項、
    違反道路交通管理事件統一裁罰基準及處理細則第43條、第
    44條、第61條暨違反道路交通管理事件統一裁罰基準表之規
    定，裁處異議人罰鍰1,700元，並依同條例第63條第1項第1
    款規定，併予記違規點數1點。
四、查異議人固不否認於上開時間駕駛前揭汽車在臺北市○○路
    ○段與和興街口行駛之事實，惟矢口否認有超速之違規行為
    ，辯稱：依採證照片2紙之拍攝時間差及異議人車輛移動距
    離以觀，伊並未超速行駛云云。經查，異議人確有於上揭時
    地駕駛前開汽車，行車速度高達時速69公里，超過規定之最
    高時速50公里之違規事實，此有設置於該路口之固定測速照
    相設備所攝得之照片2紙附卷可稽。異議人雖以前揭情詞置
    辯，惟經本院電詢舉發單位文山第一分局員警周振能，其陳
    稱：當有車輛違規超速行經該路口時，即引動設置於該處之
    固定測速照相設備拍攝第1張照片。茲異議人於駕車行經該
    處時，因有超速情形，該測速照相設備即開始拍攝第1張照
    片，此時異議人之行車時速可能不只69公里（亦即並非表示
    第1張照片拍攝當時，異議人之行車時速即為69公里），嗣
    1.5秒後再拍攝第2張照片，此時測得之時速為69公里，故異
    議人所言之計算方式並不正確等語，有本院公務電話記錄在
    卷可憑，是異議人前開所辯，顯有誤會，並不足採。本件事
    證明確，異議人之違規行為堪以認定。
五、綜上所述，異議人確有於前揭時地駕駛上開汽車，行車速度
    高達時速69公里，超過規定之最高時速（50公里）未滿20公
    里之違規行為，從而，原處分機關依前揭道路交通管理處罰
    條例第40條第1項、違反道路交通管理事件統一裁罰基準及
    處理細則第43條、第44條、第61條暨違反道路交通管理事件
    統一裁罰基準表之規定，裁處異議人罰鍰1,700元，並依同
    條例第63條第1項第1款規定，併予記違規點數1點，核無違
    誤。異議人之異議，為無理由，應予駁回。
據上論斷，應依道路交通案件處理辦法第19條，裁定如主文。
中　　華　　民　　國　　94　　年　　4 　　月　　27　　日
　　　　　　　　　交通法庭法　官　陳芃宇
以上正本證明與原本無異
如不服本裁定應於送達後5日內向本院提出抗告狀
　　　　　　      　　　　書記官　周小玲
中　　華　　民　　國　　94　　年　　4 　　月　　27　　日
